# 陈版主，有限责任公司股份支付公允价值问题

提问人：wuqiubei 时间：2016-08-23 11:22:00
一家拟挂牌新三板的企业， 2015 年 8 月以每股8.7元向外部个人投资者增资， 2016 年 3 月大股东又以每股 1 元向外部个人投资者转让股权； 公司为进行股权激励， 2015 年 12 月成立了员工持股平台，成立当时合伙人为公司股东， 2016 年 5 月与员工签订转让协议，向其转让合伙企业份额（未对员工设定服务期限或业绩要求，但取得股份的员工均为公司老员工），转让当时未经审计每股净资产 2 元。
请问： 1 、是否确认股份支付？ 2 、如确认股份支付，每股公允价值如何确定，是否需要参考 2015 年 8 月增资时的每股8.7元？ 3 、2015 年 8 月增资每股8.75元， 2016 年 3 月股权转让每股 1 元，对象均为外部投资者，每股价格差异是否存在不合理性，如 2016 年 3 月份取得股权的投资者为公司战略合作伙伴，可提供各类市场资源，对其是否确认为股份支付？谢谢！！！

回答人：chenyiwei
1 、 3 、因为转让对象均为公司员工，因此可以合理推断转让的目的是作为对这些员工提供服务的补偿，且使激励对象的收益与公司未来股价变动相关，因此属于股份支付。另外对于 2016 年 3 月大股东又以每股 1 元向外部个人投资者转让股权的事项，也要考虑其低价转让的原因，考虑是否也需要确认股份支付，如是否为了巩固与客户、供应商的业务合作关系，或者换取受让方所拥有的对公司经营和发展具有重要意义的资源等。 2 、因为 2015 年 8 月增资距离 2016 年 5 月的股份支付已过去大半年，因此建议重新对其进行估值，但一般理解现在的估值至少不应低于当初引入外部投资者时的估值。

提问人：小兵审计 时间：2016-08-24 16:52:42
请问陈版，应如何理解现在的估值应不低于当初引入外部投资者的估值？是否可参考现在的净资产？

回答人：chenyiwei
不可以按现在的净资产（包括帐面净资产或净资产在成本法下的评估值）作为所授予的股份的公允价值。 根据《讲解 2010 》P183，对授予职工的股份，其公允价值应当按照股份的市场价格来计量。而在无活跃市场的情况下，股份的市场价格需通过采用PE等投资机构所通常采用的估值方法（如收益法、市盈率倍数法等）来确定。 一个很简单的道理是：在一项平等、公平的商业交易中，公司及其目前的股东是不可能接受新股东仅以帐面净资产值或成本法下的净资产评估值作价出售存量股份或者对公司增资扩股的，所以帐面净资产值或成本法下的净资产评估值不可能作为股份的市场价格。